臺灣高等法院臺中分院刑事裁定　
110年度聲字第1955號

聲  請  人  臺灣高等檢察署臺中檢察分署檢察官     
受  刑  人  郭佳儒



上列聲請人因受刑人數罪併罰有二裁判以上，聲請定其應執行之
刑（聲請案號：110年度執聲字第862號），本院裁定如下：
    主  文
郭佳儒因犯如附表所示各罪所處之刑，有期徒刑部分應執行有期
徒刑拾年玖月。
    理  由
一、聲請意旨略以：受刑人郭佳儒因犯毒品危害防制條例等案件
    ，先後經法院判決確定如附表所示。惟數罪中有刑法第50條
    第1項但書所列情形，業經受刑人請求，應依刑法50條第2項
    、第53條、第51條第5款，定應執行之刑，爰依刑事訴訟法
    第477條第1項之規定聲請裁定等語。
二、按數罪併罰，有2裁判以上者，依刑法第51條規定，定其應
    執行之刑。宣告多數有期徒刑者，於各刑中之最長期以上，
    各刑合併之刑期以下，定其刑期；但不得逾30年，刑法第53
    條、第51條第5款分別定有明文。又按裁判確定前犯數罪者
    ，併合處罰之；但有下列情形者，不在此限，得易科罰金
    之罪與不得易科罰金之罪，得易科罰金之罪與不得易服社
    會勞動之罪，得易服社會勞動之罪與不得易科罰金之罪，
    得易服社會勞動之罪與不得易服社會勞動之罪；前項但書情
    形，受刑人請求檢察官聲請定應執行刑者，依第51條規定定
    之，刑法第50條亦定有明文。再按數罪併罰之定應執行之刑
    ，係出於刑罰經濟與責罰相當之考量，並非予以犯罪行為人
    或受刑人不當之利益，為一種特別的量刑過程，相較於刑法
    第57條所定科刑時應審酌之事項係對一般犯罪行為之裁量，
    惟定應執行刑之宣告，乃對犯罪行為人本身及所犯各罪之總
    檢視，除應考量行為人所犯數罪反應出之人格特性，並應權
    衡審酌行為人之責任與整體刑法目的及相關刑事政策，在量
    刑權之法律拘束性原則下，依刑法第51條第5款之規定，採
    限制加重原則，以宣告各刑中之最長期為下限，各刑合併之
    刑期為上限，但最長不得逾有期徒刑30年，資為量刑自由裁
    量權之外部性界限，並應受法秩序理念規範之比例原則、平
    等原則、責罰相當原則、重複評價禁止原則等自由裁量權之
    內部抽象價值要求界限之支配，以使輕重得宜，罰當其責，
    俾符合法律授與裁量權之目的，以區別數罪併罰與單純數罪
    之不同，兼顧刑罰衡平原則（最高法院100年度台抗字第440
    號刑事裁定意旨參照）。
三、經查，受刑人因犯如附表所示之罪，分別經臺灣桃園地方法
    院、臺灣臺北地方法院、臺灣臺中地方法院及本院判處如附
    表所示之刑，均經確定在案，有上開判決書及臺灣高等法院
    被告前案紀錄表等附卷可稽。惟其中受刑人犯附表編號1、3
    至4所示均為「得」易科罰金及「得」易服社會勞動之罪、
    附表編號2所示為「不得」易科罰金及「得」易服社會勞動
    之罪及附表編號5至12所示均為「不得」易科罰金及「不得
    」易服社會勞動之罪，依刑法第50條第1項但書之規定固不
    得併合處罰。然查本件聲請人之聲請既係應受刑人之請求而
    提出，有臺灣臺中地方檢察署刑法第50條第1項但書案件是
    否請求定應執行刑調查表影本1份附卷可稽（見本院卷第11
    至13頁），合於刑法第50條第2項之規定。茲聲請人以本院
    為上開案件犯罪事實最後判決之法院，聲請定其應執行之刑
    ，經本院審核認聲請人之聲請為正當，應予准許。爰審酌受
    刑人所犯如附表所示各罪之犯罪類型、行為態樣、手段、動
    機與責任非難度等一切情狀，及前揭所述之比例原則、責罰
    相當原則等自由裁量權之內部性界限等情為整體評價，定其
    應執行之刑如主文所示。
四、據上論斷，爰依刑事訴訟法第477條第1項，刑法第50條第2
    項、第53條、第51條第5款，裁定如主文。
中　　華　　民　　國  　110　　年　　7  　月　　30  　日
            刑事第七庭  審判長法  官  梁  堯  銘
                              法  官  羅  國  鴻
                              法  官  張  智  雄
以上正本證明與原本無異。
如不服本裁定，應於收受送達後五日內向本院提出抗告書狀（須
附繕本）。 
                              書記官  陳  玫  伶
　　　　　　　　　　　　　　　
中　　華　　民　　國　　110 　年　　7 　　月　　30　　日

附表：受刑人郭佳儒定應執行刑案件一覽表【民國／新臺幣】     編    號  1 2 3 罪    名  毒品危害防制條例 藥事法 毒品危害防制條例 宣告刑  有期徒刑2月 有期徒刑4月 有期徒刑4月 犯罪日期  108.09.05 108.12.24 109.01.13 偵查（自訴）機關年度案號  桃園地檢109年度毒偵字第280號 臺北地檢109年度毒偵字第1000號等 臺北地檢109年度毒偵字第1000號等 最後事實審 法 院 桃園地院 臺北地院 臺北地院  案 號 109年度壢簡字第285號 109年度審簡字第898號 109年度審簡字第898號  判決日期 109.05.28 109.05.01 109.05.01 確定判決 法 院 桃園地院 臺北地院 臺北地院  案 號 109年度壢簡字第285號 109年度審簡字第898號 109年度審簡字第898號  判決確定日期 109.06.29 109.07.14 109.07.14 得否為易科罰金、易服社會勞動之案件  得易科 得社勞 不得易科 得社勞 得易科 得社勞 備    註  桃園地檢109年度執字第12432號。 （臺中地檢109年度執助字第2599號） 臺北地檢109年度執字第5344號 臺北地檢109年度執字第5345號    編號2、3經臺北地院110年聲字第330號裁定定應執行有期徒刑7月。（臺北地檢110年執更字第378號；臺中地檢110年執更助字第165號）  
附表：受刑人郭佳儒定應執行刑案件一覽表【民國／新臺幣】     編    號  4 5 6 罪    名  毒品危害防制條例 毒品危害防制條例 毒品危害防制條例 宣告刑  有期徒刑4月 有期徒刑3年6月 有期徒刑1年6月 犯罪日期  109.03.29 109.03.26 109.03.26 偵查（自訴）機關年度案號  臺中地檢109年度毒偵字第2017號 臺中地檢109年度偵字第10272號等 臺中地檢109年度偵字第10272號等 最後事實審 法 院 臺中地院 臺中高分院 臺中高分院  案 號 109年度中簡字第2458號 109年度上訴字第2826號 109年度上訴字第2826號  判決日期 109.10.12 110.02.23 110.02.23 確定判決 法 院 臺中地院 臺中高分院 臺中高分院  案 號 109年度中簡字第2458號 109年度上訴字第2826號 109年度上訴字第2826號  判決確定日期 109.11.10 110.03.29 110.03.29 得否為易科罰金、易服社會勞動之案件  得易科 得社勞 不得易科 不得社勞 不得易科 不得社勞 備    註  臺中地檢109年度執字第16762號 臺中地檢110年度執字第5007號。 （應執行有期徒刑9年10月）  
附表：受刑人郭佳儒定應執行刑案件一覽表【民國／新臺幣】     編    號  7 8 9 罪    名  毒品危害防制條例 毒品危害防制條例 毒品危害防制條例 宣告刑  有期徒刑9年 有期徒刑8年4月 （3次） 有期徒刑7年6月 犯罪日期  109.01.08 109.01.13、 109.01.28、 108.12.19 108.12.25 偵查（自訴）機關年度案號  臺中地檢109年度偵字第10272號等 臺中地檢109年度偵字第10272號等 臺中地檢109年度偵字第10272號等 最後事實審 法 院 臺中高分院 臺中高分院 臺中高分院  案 號 109年度上訴字第2826號 109年度上訴字第2826號 109年度上訴字第2826號  判決日期 110.02.23 110.02.23 110.02.23 確定判決 法 院 臺中高分院 臺中高分院 臺中高分院  案 號 109年度上訴字第2826號 109年度上訴字第2826號 109年度上訴字第2826號  判決確定日期 110.03.29 110.03.29 110.03.29 得否為易科罰金、易服社會勞動之案件  不得易科 不得社勞 不得易科 不得社勞 不得易科 不得社勞 備    註  臺中地檢110年度執字第5007號。 （應執行有期徒刑9年10月）   
附表：受刑人郭佳儒定應執行刑案件一覽表【民國／新臺幣】     編    號  10 11 12 罪    名  毒品危害防制條例 毒品危害防制條例 藥事法 宣告刑  有期徒刑3年7月 有期徒刑4年2月 （2次） 有期徒刑7月 犯罪日期  109.03.06 109.03.05、 109.03.22 109.03.06 偵查（自訴）機關年度案號  臺中地檢109年度偵字第10272號等 臺中地檢109年度偵字第10272號等 臺中地檢109年度偵字第10272號等 最後事實審 法 院 臺中高分院 臺中高分院 臺中高分院  案 號 109年度上訴字第2826號 109年度上訴字第2826號 109年度上訴字第2826號  判決日期 110.02.23 110.02.23 110.02.23 確定判決 法 院 臺中高分院 臺中高分院 臺中高分院  案 號 109年度上訴字第2826號 109年度上訴字第2826號 109年度上訴字第2826號  判決確定日期 110.03.29 110.03.29 110.03.29 得否為易科罰金、易服社會勞動之案件  不得易科 不得社勞 不得易科 不得社勞 不得易科 不得社勞 備    註  臺中地檢110年度執字第5007號。 （應執行有期徒刑9年10月）